【裁判字號】    95,交聲,94
【裁判日期】    950721
【裁判案由】    違反道路交通管理處罰條例聲明異議
【裁判全文】
臺灣花蓮地方法院交通事件裁定          95年度交聲字第94號
原處分機關  交通部公路總局台北區監理所花蓮監理站
異  議  人  甲○
上列受處分人因違反道路交通管理處罰條例案件，對於交通部公
路總局台北區監理所花蓮監理站民國95年6月29日所為之處分（
原處分案號：花監違字第裁44-P00000000號），聲明異議，本院
裁定如下：
    主  文
異議駁回。
    理  由
一、異議意旨略以：異議人即受處分人甲○駕駛其所有之車牌號
    碼E4-7666號自用小客車，於民國95年4月18日凌晨3時10分
    許，在花蓮市○○路及中央路口處，因拒絕接受酒精濃度測
    試之檢定，而違反修正前道路交通管理處罰條例第35條第3
    項之規定（現已移至該條第4項），為警當場舉發，並經原
    處分機關裁處在案。惟異議人當時有出示證照予警員檢驗，
    然警員無預示告知及其他補助之預備動作，即違反程序要求
    檢測酒精值，伊自得拒絕接受檢測，為此聲明異議請求撤銷
    原處分云云。
二、按異議人違規行為時之修正前道路交通管理處罰條例第35條
    第1項、第3項分別規定：「汽車駕駛人，駕駛汽車經測試檢
    定有左列情形之一者，處新臺幣1萬5,000元以上6萬元以下
    罰鍰，並當場移置保管其車輛及吊扣其駕駛執照一年；因而
    肇事致人受傷者，並吊扣其駕駛執照二年；致人重傷或死亡
    者，吊銷其駕駛執照，並不得再考領：１酒精濃度超過規定
    標準。２吸食毒品、迷幻藥、麻醉藥品及其相類似之管制藥
    品。汽車駕駛人拒絕接受第一項測試之檢定者，處新臺幣六
    萬元罰鍰，並當場移置保管其車輛及吊銷其駕駛執照；如肇
    事致人重傷或死亡者，吊銷其駕駛執照，並不得再考領」。
三、經查：異議人駕駛其所有之上開自用小客車，於前揭時、地
    拒絕執行勤務警員之酒精測試等情，已據異議人自承在卷（
    見其異議狀），至異議人辯稱：當時伊已出示證照予警員核
    對，警員未預示告知或預備動作，貿然要求檢測伊之酒精值
    ，違反程序，伊自得拒絕云云，惟執行交通稽查勤務之警員
    ，依其職權及查獲當時之現場狀況，當可依法要求行為人接
    受酒精值之檢測，又觀之異議人異議狀自承：當時伊駕車疏
    未開燈，因而遭警攔檢，警員並稱伊臉色通紅，要求伊接受
    酒測等情，值勤警員於攔查異議人上開交通違規時，察覺異
    議人疑似有於飲酒後駕車之違規行為，而要求異議人接受酒
    精檢測，衡情當屬合理，自無不當，異議人尚難據為拒絕檢
    測之理由，故其空言辯稱前詞，要無可採。從而，異議人確
    有前開交通違規之事實，已臻明確，原處分機關依據首揭規
    定予以裁處，並無違誤。是本件異議為無理由，應予駁回。
四、據上論斷，應依道路交通案件處理辦法第19條，裁定如主文
    。
中    華    民    國    95    年    7     月    21    日
                  交通法庭    法  官  林  韋  岑
上列正本證明與原本無異。
如對本裁定不服，應於送達後5日內，向本院提出抗告狀（應抄
附繕本）
                               書記官
中    華    民    國    95    年    7     月    24     日


司法院資訊處製作；財團法人民間司法改革基金會備份。
